臺灣高雄地方法院民事判決　八十九年度訴字第三四六○號
　　原　　　告　輪興交通股份有限公司
　　法定代理人　丙○○
　　法定代理人　乙○○
　　法定代理人　甲○○
右當事人間請求給付運費事件，本院判決如左：
    主      文
被告燁昌工程機械股份有限公司應給付原告新臺幣玖拾萬零肆仟捌佰零玖元，及自民
國八十九年十一月十日起至清償日止，按週年利率百分之五計算之利息。
原告其餘之訴駁回。
訴訟費用由被告燁昌工程機械股份有限公司負擔五分之四；餘由原告負擔。
本判決第一項於原告以新臺幣拾萬零貳仟元為被告燁昌工程機械股份有限公司供擔
保後得為假執行；但被告燁昌工程機械股份有限公司如於假執行程序實施前以新臺幣
玖拾萬零肆仟捌佰零玖元為原告供擔保後得免為假執行。
原告其餘假執行之聲請駁回。
    事      實
甲、原告方面：
一、聲明：
【Ａ】第一聲明：
（一）被告燁昌機械股份有限公司（下稱燁昌公司）應給付原告新台幣（下同）九十
      萬四千八百零九元，及自起訴狀繕本翌日起至清償日止，按週年利率百分之五
      計算之利息；如對被告燁昌機械股份有限公司財產強制執行無效果時，由被告
      立眾國際股份有限公司（下稱立眾公司）給付。
（二）訴訟費用由被告負擔。
（三）願供擔保請准予宣告假執行。
【Ｂ】第二聲明：
（一）被告燁昌公司與被告立眾公司應連帶給付原告九十萬四千八百零九元，及自追
      加訴狀繕本送達被告立眾公司之翌日起至清償日止，按週年利率百分之五計算
      之利息。
（二）訴訟費用由被告連帶負擔。
（三）願供擔保請准予宣告假執行。
二、陳述：
（一）緣被告燁昌公司自民國八十九年七月十五日起至同年八月十五日止，多次委託
      原告自高雄載運貨物至被告立眾公司位於台中之廠房，共積欠原告運費一百三
      十三萬六千四百九十八元，為此原告曾於八十九年十月二十日具狀向鈞院依督
      促程序聲請發支付命令，被告燁昌公司即於同年十二月二十一日清償四十三萬
      一千六百八十九元，尚欠九十萬四千八百零九元迄今未支付。由於被告燁昌公
      司經營不善，在外積欠之債務至為可觀，債權人蜂湧上門催討，而被告立眾公
      司在燁昌公司無力支付運送費用，群情激憤，拒絕繼續承載貨物至其公司之際
      ，為避免影響公司營運之順暢，遂於八十九年九月一日派代表與原告協商，其
      協商結果為：若被告燁昌公司無力支付運費時，被告立眾公司無條件承受被告
      燁昌公司積欠之債務，嗣被告燁昌公司無力支付運費，被告立眾公司亦不願承
      擔燁昌公司積欠之債務，惟八十九年九月一日由原告、被告燁昌公司及訴外人
      陳榮俊、李文益等人所為之協議，係為保障原告及其他債權人債權，被告立眾
      公司參與協議之行為應屬民法普通保證關係，縱認非屬保證關係，則依協議內
      容載明：「債權人得於每月二十日前至立眾公司請款，立眾公司同意於次月十
      日放款，另對於應付票款未兌之票據，立眾公司亦請各承商於九月五日前傳真
      至立眾公司，以利後續作業（換票作業）」等語之承諾，亦屬併存之債務承擔
      契約。
（二）被告燁昌公司積欠原告之上開運費，而被告立眾公司與原告就燁昌公司之債務
      又達成保證清償之合意，今被告燁昌公司既已無力清償，被告立眾公司依約應
      履行保證人之義務，就上開貨款負清償之責；如鈞院認為該協議內容並非保證
      ，則依協議內容第一項至第四項所示，該協議係針對承包商與被告燁昌公司發
      生之工程款及票款債務所為之協議，被告立眾公司就此所承諾之法律關係，應
      屬併存債務承擔。爰依運送契約、民法第七三九條保證契約及併存債務承擔之
      法律關係，請求鈞院擇一為原告勝訴判決，並願供擔保請求宣告假執行。
三、證據：提出運費請款單影本、郵政匯票影本及協議書影本各乙份為證。
乙、被告方面：
壹、被告燁昌公司部分：
　　被告燁昌公司經合法通知，未於最後言詞辯論期日到場，茲據其先前到庭聲明及
    陳述如下：
一、聲明：
（一）原告之訴及假執行之聲請均駁回。
（二）訴訟費用由原告負擔。
（三）如受不利益判決，願供擔保請求免予假執行。
二、陳述：
（一）被告對原告主張積欠九十萬四千八百零九元之事實並不爭執。
（二）被告與立眾公司間就大都市建設南崁廟口段新建鋼構工程之材料、製作、安裝
      事項訂有工程合約，其中約定工程估驗及暨請款方式為每月二十五日結帳，由
      立眾公司依合約條件給付工程款，被告依約於八十九年八月二十日提出申請工
      程估驗款一千零九萬九千七百三十九元，惟被告立眾公司以其董事長在國外為
      由未依約給付全部工程款，僅於八十九年八月二十七日給付百分之五十之工程
      款，其中現金支票二百萬元，另三百萬元則交付立眾公司之子公司大申營造公
      司之三十日遠期支票三紙（每紙面額一百萬元；立眾未背書），被告立眾公司
      許立宜總經理囑被告持該支票對外週轉調現，惟該支票未得被告立眾公司背書
      及金額過大，並無法順利調現，致被告簽發之支票於八十九年八月二十九日因
      存款不足而遭退票，八十九年八月三十日立眾公司再度以可匯三百萬元現金入
      被告帳戶為由，請被告通知所屬協力廠商可將持有之被告支票向銀行為付款提
      示，並收回上開三紙共三百萬元支票，惟立眾公司仍未匯款，使被告所簽發之
      支票發生第二次因存款不足而退票，失信於所屬協力廠商，造成被告所屬包商
      及承攬商不願再配合工程進度，立眾即於八十九年九月一日派沈世倫經理及鄭
      武昭課長為代表，至台機船舶工場內召開協調會，並作成記錄為執行合約工程
      之依據。
（三）被告依據上開決議內容，於八十九年九月二十日前將被告有關本工程之各項支
      付費用（含已付款、未付款及估驗款），轉送立眾公司作為代付被告之應付款
      項及更換應付票據之依據，立眾公司曾就急迫性之廠商優先辦理換票作業，餘
      之廠商則因協調未達共識而有遲緩。嗣被告於八十九年十月十四日與立眾公司
      結算工程款，立眾公司以代換票據及代付工程款結算未付被告之工程款，雙方
      同意結束本工程合約，並由立眾公司以道義補償七百萬元予被告，被告亦將該
      七百萬元悉數依被告各家承包廠商之債權比例清償各債權人。
三、證據：提出工程承攬契約書一份、協調會議記錄一份、工程估驗計價表四張、支
    票四紙、應付票款明細十張、發票明細二份、協議書一份及債權分計表一份為證
    。
貳、被告立眾公司方面：
一、聲明：
（一）原告之訴及假執行之聲請均駁回。
（二）訴訟費用由原告負擔。
（三）如受不利判決，被告願以現金或等額之中國國際商業銀行高雄分行可轉讓定期
      存供擔保，請准免予假執行。
二、陳述：
（一）原告提起主觀預備合併之訴，並對訴之聲明附加條件，顯與現行民事訴訟法規
      定有間，應以不合法駁回，被告不同意原告訴之變更及追加。
（二）原告起訴主張被告為原告與被告燁昌公司間運送契約之保證人，及無條件承受
      被告燁昌公司對原告之債務，並無依據。茲八十九年九月一日工程協調會召開
      之起因及過程，乃因被告承包大都市建設股份有限公司之「Ｈ25案鋼構工程」
      後，將部分工程下包予被告燁昌公司承作，燁昌公司再將部分工程下包予不同
      之承商施作，惟被告均依約給付燁昌公司工程款，並無燁昌公司所稱積欠工程
      款之事，實際上，因燁昌公司自身財務發生問題，燁昌公司曾幾度要求被告額
      外借款或先行發放工程款，因燁昌公司八十九年八月二十九日數紙給付承包商
      之到期票據未能兌現，造成部分承包商恐慌而拒絕出貨或出貨嚴重遲延，被告
      才於八十九年九月一日應燁昌公司負責人乙○○之請託，指派沈世倫經理及鄭
      武昭課長南下至台機高雄廠協助燁昌公司處理解決該公司已跳票之問題，以免
      工程延誤，此即為八十九年九月一日協調會召開之起因。
（三）原告主張被告應負運送契約當時未到期票據保證責任，無非僅憑協調會會議紀
      錄而已。然證人沈世倫於鈞院已清楚說明所謂協調會會議紀錄之意義及各條項
      文義，足證被告根本無為原告所稱運送契約當時未到期票據為保證之意思，自
      無庸負擔保證人之清償義務。另由原告自行偕徟到庭之證人李文益所為陳述，
      更說明被告並無對被告燁昌公司運送契約當時未到期票據之「保證人」承諾。
      再由李文益獲清償之工程款（燁昌公司當時未到期之票據），亦係燁昌公司法
      定代理人乙○○自行清償，而非被告清償等事實以觀，原告所稱運送契約當時
      未到期之票據債務，與本件協調會紀錄根本無關，理應由燁昌公司另行籌款解
      決。且李文益亦自承在協調會召開後，渠已直接與被告簽約，由被告直接將其
      他工程交由李文益承作，並由被告直接付款予渠等語，可知李文益持有之八十
      九年九月八日燁昌公司所開票據（於九月一日協調會召開時未到期之票據），
      係獲燁昌公司清償，並非由被告給付。而李文益自被告收到的工程款，則係本
      於李文益嗣後與被告另行簽立之工程契約，由被告以清償自己因新的工程契約
      所負付款義務之意思而為，而非原告所主張之由被告代償燁昌公司的債務而為
      。是以，李文益於鈞院所為陳述，非但不足以為有利於原告之證明，否則何以
      李文益所持燁昌公司之票據仍由被告燁昌公司清償呢？故協調會會議紀錄第三
      項所謂「應付票據未兌現之票據」之真義即指被告公司處理之範圍僅限於被告
      燁昌公司已開立而於八十九年九月一日前已到期跳票之票據，此即與證人沈世
      倫之陳述相符。
（四）原告既已坦承於協調會當時，並無持有被告燁昌公司已到期跳票之票據，則自
      非協調會會議紀錄第三條所要解決之對象，而原告稱已於八十九年九月二日傳
      真給被告一事，被告司否認之。實際上，原告從未認為被告應代燁昌公司為當
      時未到期票據給付或為保證之情事，不過係於八十九年十月三十日提示該紙票
      據遭退票後，因求償無著而企圖將被告牽扯於內而已。原告之人員雖曾於會議
      紀錄上簽名，此至多不過證明原告之人員當日曾到場而已，而該份會議紀錄並
      不足以證明被告有對原告所主張之運送契約未到期票據為保證之意思表示，原
      告既提不出其他任何積極之證據證明被告確有如原告所主張對燁昌公司運送契
      約未到期票據為保證人之情事，則自當受不利之判決，其欲向被告燁昌公司追
      償運費等節，自亦與被告無關。
（五）退萬步言，原告與被告燁昌公司間究有無存在積欠運送費用等情事，原告未盡
      舉證責任，被告否認之。原告主張依保證關係或並存債務承擔法律關係向被告
      起訴請求，被告否認有此保證及承擔之事實及責任，縱認為被告有為保證責任
      ，則被告主張先訴抗辯，縱或原告稱被告燁昌公司已陷無資力狀態，亦請原告
      依法證明。
三、證據：提出本票影本及工程人員契約法律義務一紙為證。
    理      由
一、被告燁昌公司經合法通知，未於最後言詞辯論期日到場，核無民事訴訟法第三百
    八十六條各款所列情形，茲依原告聲請，由其一造辯論而為判決。
二、按民事訴訟承認訴之客觀合併，其目的在求訴訟經濟與防止裁判矛盾，可將多項
    私法上紛爭統一解決，如無害於公益，應儘量不予限制，而民事訴訟採處分權主
    義，請求裁判之型態，更應儘量尊重當事人之意思，故訴之客觀合併之型態，在
    上述原則下應儘量擴大的承認，認為應該依照某種方式或允許依照當事人所定訴
    訟之合併方式為審判，始能保護當事人之利益的話，法院就不應該仍墨守著依向
    來所承認的合併型態為審判，不應以當事人所起訴的合併型態和向來所承認的不
    同，即認不予准許，以發揮民事訴訟應有之功能。又按訴狀送達後，如經被告同
    意或請求之基礎事實同一者，原告得將原訴變更或追加他訴，民事訴訟法第二百
    五十五條第一項第一款及第二款定有明文。本件原告原聲明請求被告燁昌公司給
    付運費九十萬四千八百零九元，嗣於準備程序中，以被告立眾公司於八十九年九
    月一日參與原告與其債權人之協調會為由，認被告立眾公司已為上開運送契約之
    保證人或併存債務承擔人，追加立眾公司為被告，並變更及追加訴之聲明如原告
    聲明所示，業經被告燁昌公司表示同意。雖原告訴之客觀合併型態，與向來民事
    訴訟法學界及實務界所劃分之合併類有異【有二個訴訟標的（第一聲明為運送契
    約及保證；第二聲明為運送契約及併承債務承擔）及訴之聲明（第一聲明：被告
    燁昌公司應給付原告九十萬四千八百零九元，及自起訴狀繕本翌日起至清償日止
    ，按週年利率百分之五計算之利息；如對被告燁昌公司財產強制執行無效果時，
    由被告立眾公司給付。第二聲明：被告燁昌公司與被告立眾公司應連帶給付告九
    十萬四千八百零九元，及自追加訴狀繕本送達被告立眾公司之翌日起至清償日止
    ，按週年利率百分之五計算之利息。】，惟仍非屬主觀預備合併之訴，並未陷被
    告立眾公司於不安定狀態，被告立眾公司抗辯本件為主觀預備訴之合併乙節，洵
    屬無據，揆諸前揭說明，原告訴之追加及變更，均為合法，應予准許。
三、原告主張：被告燁昌公司委託原告運貨，迄今積欠運費九十萬四千八百零九元，
    因被告燁昌公司經營不善，積欠債務至為可觀，被告立眾公司在燁昌公司無力支
    付運費，債權人群情激憤，拒絕繼續承載貨物至其公司之際，為避免影響公司營
    運，於八十九年九月一日派代表與原告協商，依其協商內容，被告燁昌公司無力
    支付運費時，被告立眾公司願無條件承受其債務，惟被告立眾公司嗣後並不願承
    擔被告燁昌公司積欠之債務，惟上開協議係為保障原告及其他債權人債權，被告
    立眾公司參與協議之行為，應屬民法普通保證或併存之債務承擔契約，爰依運送
    契約及民法第七三九條保證契約法律關係，或依據運送契約及併存債務承擔之法
    律關係，請求擇一為原告勝訴判決。被告燁昌公司對原告主張積欠上開運費之事
    實並不爭執。被告立眾公司則辯稱：原告主張被告為原告與被告燁昌公司間運送
    契約之保證人，及無條件承受被告燁昌公司對原告之債務等語，顯與事實不符，
    八十九年九月一日之協調會，係因被告燁昌公司財務發生問題，開給承包商之到
    期票據未能兌現，造成部份承包商恐慌而拒絕出貨或出貨嚴重遲延，被告才於八
    十九年九月一日應被告燁昌公司負責人乙○○之請託，指派沈世倫經理及鄭武昭
    課長南下至台機高雄廠協助被告燁昌公司處理該公司已跳票之問題，以免工程延
    誤，協調會之目的在確保被告立眾公司付給被告燁昌公司之工程款能確實再由被
    告燁昌公司付給其下包商，亦即由被告立眾公司負責監督付款，以期不影響工程
    進度，本無任何保證之意思，更無原告主張之債務承擔等情，請求駁回原告之訴
    等語。
四、原告主張被告燁昌公司因委託原告運送貨物，共積欠原告運費一百三十三萬六千
    四百九十八元，經原告於八十九年十月二十日具狀向本院依督促程序聲請發支付
    命令，被告燁昌公司即於同年十二月二十一日清償四十三萬一千六百八十九元，
    迄今尚積欠九十萬四千八百零九元等情，為被告燁昌公司所不爭執，復有統一發
    票三張、八十九年度促字第七一五八三號支付命令一份及被告燁昌公司聲明異議
    狀一紙在卷可稽，原告此部分之主張，堪信為真實，為有理由，合先敘明。
五、又原告主張因被告燁昌公司因經營不善，積欠債務甚多，屢經債權人催討，而被
    告立眾公司在燁昌公司無力清償債務，債權人群情激憤，拒絕繼續承載貨物至被
    告立眾公司之際，為避免影響公司之營運，被告立眾公司於八十九年九月一日應
    被告燁昌公司負責人乙○○之請託，指派經理沈世倫及課長鄭武昭南下至台機高
    雄廠，協助被告燁昌公司處理債務問題，此即為八十九年九月一日協調會召開之
    起因；而依該日所協商之內容，被告燁昌公司無力支付運費時，被告立眾公司願
    無條件承受其債務，被告立眾公司參與協議之行為，應屬民法普通保證或併存之
    債務承擔契約等語。然此為被告立眾公司所否認，並以前詞置辯。故本件之爭執
    點，乃八十九年九月一日協調會之性質及協調內容如何解釋之問題。
（一）按稱保證者，謂當事人約定，一方於他方之債務人不履行債務時，由其代負履
      行責任之契約，民法第七百三十九條定有明文；而所謂併存之債務承擔，乃第
      三人加入債務關係，與原來債務人併負同一責任，易言之，原來債務人並不脫
      離債之關係，僅由第三人從新加入與之併負責任而已。又解釋契約，固須探求
      當事人立約時之真意，不能拘泥於契約之文字，但契約文字業已表示當事人真
      意，無須別事探求者，即不得反捨契約文字而更為曲解，最高法院十七年上字
      第一一一八號判例可資參照。
（二）查本件八十九年九月一日大都市Ｈ工程案施工協調會會議記錄，其協調事項載
      明：「請各位承商於每月十五日前向燁昌公司請求，並於二十日前至立眾請
      款，立眾同意於次月十日放款，以保障廠商權益（逾時則順延一個月）。付
      款方式以既有與燁昌公司所定契約執行。應付票款未兌現之票據，請各承商
      於九月五日前傳真至立眾，以利後續作業（換票作業）。請各承商綜整向燁
      昌請款記錄，郵寄立眾工務課鄭武昭，以利對帳事宜，九月五日前完成。本
      案工程後續請款事宜，由立眾直接協助燁昌辦理。」等詞，並未出現「保證」
      或「債務承擔」等類似之詞語，有兩造不爭執為真正之大都市Ｈ工程案施工協
      調會會議記錄一份在卷足憑。
（三）依據上開協調會紀錄之內容，本無原告所指有記載或得解釋被告立眾公司成為
      被告燁昌公司之保證人或債務承擔之處，已如前述。參以當日會議紀錄第一項
      所載「請各位承商於每月十五日前向燁昌公司請款，並於二十日前至立眾請款
      ，立眾同意於次月十日放款，以保障廠商權益。」及第二項「付款方式以既有
      與燁昌公司所定契約。」等語以觀，顯係因為協調會召開當日，部份燁昌公司
      之下包廠商擔心燁昌公司自立眾公司所領得之工程款，燁昌公司無法按期給付
      ，而揚言停止後續工程進行，故立眾公司為建立被告燁昌公司下包廠商之信心
      ，而提出由立眾公司監督付款之想法，並獲在場承商支持，該項文字即指燁昌
      公司之下包廠商，如因承作燁昌公司該項工程所發生之工程款債權，應於每月
      十五日向燁昌公司提示請款資料並請款，再由下包廠商與燁昌公司共同將該等
      請款資料於每月二十日前交付立眾公司，經立眾公司核對無誤後，始由立眾公
      司開立支票交付燁昌公司，再由燁昌公司以背書轉讓方式交付請款之承包商，
      此一「監督付款」之模式，本即工程實務界常見之態樣。而所謂「監督付款」
      ，並非法律定義之專有名詞，亦與民法「保證」或「債務承擔」之定義不同，
      而係工程實務界所創，其流程圖示說明如下：甲承包商於八十九年九月二日至
      十日為燁昌公司運送貨物，甲承包商與燁昌公司間產生之運費債權，甲承包商
      於每月十五日前檢附相關單據向燁昌公司請款，燁昌公司持甲承包商之請款資
      料於每月二十日前共同向立眾公司請款，立眾公司進行審查無誤後於次月十日
      前開立期票予燁昌公司，燁昌公司於收受前項立眾公司之給付之期票之同時，
      將票據背書轉讓甲承包商充作應給付之工程款。由前開流程即可看出立眾公司
      在燁昌公司與其下包廠商間之債權債務關係中，實係基於監督付款之地位，換
      言之，立眾公司僅需於給付款項予燁昌公司之同時，監督燁昌公司將款項給付
      予甲承商即可，故立眾公司根本即非保證人或債務承擔人，自無保證或債務承
      擔責任可言。
（三）次查，證人即被告立眾公司經理沈世倫於九十年四月二十七日到庭證稱：「（
      問）卷附會議記錄的簽名是否你的？（答）是。（問）系爭會議室處理什麼事
      情？（答）是處理燁昌公司跳票的問題。我們是燁昌公司的承包商，轉包部分
      工程給燁昌，當初我們是為保障權益，協助燁昌處理票的問題，把有跳票的部
      分，先由我們公司財務部門協助，當時只是針對當時已經跳票的部分，輪興公
      司當時並沒有跳票情形。當時我們是要澄清我們公司有付款給燁昌，協調事項
      第一點是說，承包商向燁昌公司請款後，再由燁昌公司向立眾公司請款。第二
      點是說他們之間的付款方式，我們要負監督的工作，承包商跟燁昌之間的付款
      方式，是依照他們之間的約定。第三點是說在九月五日之前有傳真跳票的部分
      ，我們才協助解決。如果沒有傳真過來的，表示他們沒有跳票。輪興公司在九
      月五日沒有傳真給我們。第五點是要澄清我們公司有按規定付款給燁昌公司，
      後續請款事宜是指我們會站在監督的立場，監督燁昌公司把我們公司給他的工
      程款確切給下包廠商。（問）當初有無基於保證的意思？（答）沒有。（問）
      會議記錄上的簽名代表什麼意思？（答）當初很多包商到場，簽名是代表有參
      加這個會議。」等語綦詳。觀諸沈世倫之證詞，顯示協調會會議紀錄之意義及
      各條項文義，並無原告所稱運送契約當時未到期票據為保證之意思。而沈世倫
      係代表被告立眾公司參與八十九年九月一日協調會之人，有關協調會之會議內
      容亦有參與並代表被告立眾公司接受，其證詞應屬可採。且原告亦自承當時並
      未持有被告燁昌公司已到期跳票之票據，本非當日協調會之協調對象。況且，
      沈世倫已明確表示，當日南下召開協調會之目的在於解決被告燁昌公司到期跳
      票之問題，而為確保被告立眾公司付給被告燁昌公司之工程款，確實能由被告
      燁昌公司付給其下包商，才提出監督付款制度，以期不影響工程進度。
（四）再者，燁昌公司法定代理人乙○○陳稱：「（問）沈世倫在會議記錄中簽名是
      何意思？（答）沈先生當初是代表立眾公司參加會議，簽名是就會議記錄做個
      確認，當初立眾公司未依時給付我工程款，以致我跳票，立眾公司為工程繼續
      進行，所以進行協調，其他人分別是電焊工，加工廠商，運輸公司等，簽名是
      代表有參加會議，並有接受協調的事項，立眾公司當時還有紀錄鄭武昭先生參
      加，當初是要求廠商要在十五日向我請款，然後我要在二十日向立眾聲請覆核
      ，由立眾公司直接付給承包商。當初是為了確保廠商的權益，怕我收了立眾的
      錢而不給他們，所以由立眾開票給他們，我在後面背書，我與原告公司及立眾
      公司都是承攬關係，我向立眾公司承包工程，再分包給原告公司。‧‧。（問
      ）八十九年九月一日之協調會議真意為何？（答）‧‧立眾說明願意擔任監督
      付款的角色，並沒有要承擔我對下包廠商的債務，我在八十九年九月二十日將
      相關廠商的資料送給立眾，立眾也要求各廠商將所收到的支票傳真給立眾，立
      眾當時的意思是要告訴我的下包，他們的錢可以由我的工程款給他們。」等語
      在卷，益證被告立眾公司並無於協調會中同意保證或債務承擔。
（五）綜上，協調會議紀錄上既無任何被告立眾公司為保證或承擔被告燁昌公司積欠
      原告之系爭運費債務之記載；參以證人沈世倫及被告燁昌公司法定代理人乙○
      ○，亦均當庭明確表示被告立眾公司並無保證或承擔被告燁昌公司積欠原告運
      費債務之意，且該協調會議記錄所載之文字既已表示當事人真意，自不得反捨
      契約文字而更為曲解，該協調會實僅係工程實務界所稱之「監督付款」模式，
      與民法「保證」或「債務承擔」之定義不同。原告既無法舉證說明被告立眾公
      司有所謂保證或債務承擔之情事，其主張被告立眾公司應負保證人或併存債務
      承擔人責任乙節，自不足採。
六、從而，原告依據運送契約、保證契約及併存債務承擔之法律關係，請求本院擇一
    如原告訴之聲明所示之判決，於被告燁昌公司依照運送契約之法律關係應給付原
    告九十萬四千八百零九元，及自起訴狀（支付命付聲請狀）繕本送達翌日即八十
    九年十一月十日起至清償日止，按週年利率百分之五計算之利息範圍內為有理由
    ，應予准許；逾此部分之請求為無理由，應予駁回。
七、兩造陳明願供擔保，聲請宣告假執行或免為假執行，經核原告勝訴部份，合於法
    律規定，爰分別酌定相當之擔保金額宣告之；原告其餘假執行之聲請，因訴之駁
    回而失所依據，不予准許。
八、本件事證已臻明確，兩造其餘主張陳述及所提之證據，均毋庸再予審酌，附此敘
    明。
據上論結：原告之訴為有理由，依民事訴訟法第三百八十五條第一項前段、第七十九
條但書、第三百九十條第二項、第三百九十二條，判決如主文。
中　　　華　　　民　　　國　　九十一　　年　　　三　　　月　　 十三 　　日
                              臺灣高雄地方法院民事第二庭
~B法　　　官　唐照明
/山右為正本係照原本作成。
如對本判決上訴，須於判決送達後廿日內向本院提出上訴狀。
中　　　華　　　民　　　國　　九十一　　年　　　三　　　月　　 十三　　 日
~B法院書記官  唐美玲
